【裁判字號】    99,交附民,123
【裁判日期】    991207
【裁判案由】    損害賠償
【裁判全文】
臺灣雲林地方法院刑事附帶民事判決   99年度交附民字第123號
原      告  馬志強
被      告  黃勝裕
上列被告因本院99年度交易第169 號過失傷害案件，經原告提起
附帶民事訴訟，請求損害賠償，本院判決如下：
    主      文
原告之訴及假執行之聲請均駁回。
    事實及理由
一、原告起訴主張：被告於99年2 月19日凌晨1 時55分許，駕駛
    車牌號碼2401-WX 號自用小客車，疏於注意，與伊駕駛車牌
    號碼UQ-3306 號自用小客車發生事故，伊因而支出：(一)修車
    費總估價新臺幣（下同）481,500 元，以過失比例計算，被
    告應負擔193,500 元；(二)修車費工錢5 萬元。爰依民法侵權
    行為法律關係，提起附帶民事訴訟損害賠償之訴。並聲明：
    被告應給付原告20萬元，及自訴狀繕本送達翌日起至清償日
    止，按年息5 ％計算之利息。
二、被告方面：未為任何聲明或陳述，亦未提出任何書狀。
三、
  (一)按刑事附帶民事訴訟，法院認原告之訴不合法，應以判決駁
    回原告之訴，刑事訴訟法第502 條第1 項定有明文。又按因
    犯罪而受損害之人，於刑事訴訟程序固得附帶提起民事訴訟
    ，對於被告請求回復其損害，但其請求回復之損害，以被訴
    犯罪事實所生之損害為限，否則縱令得依其他事由，提起民
    事訴訟，亦不得於刑事訴訟程序附帶為此請求。最高法院60
    年臺上字第633 號判例可資參照。又刑事法院之職權僅在認
    定犯罪事實之有無，例外就附帶民事訴訟為審判時，亦必須
    以刑事判決所認定之事實為依據（刑事訴訟法第500 條參照
    ），除此之外之一切非犯罪事實在法律上之評價究為民事不
    法行為，亦或行政秩序不法行為，均非刑事法院所得審究。
    因此刑事訴訟法第487 條第1 項所稱之因犯罪而受損害之人
    ，必須是其個人私權，因起訴之犯罪事實之侵害，致生損害
    者始得提起。
  (二)查被告黃勝裕被訴過失傷害部分，雖經原告提起附帶民事訴
    訟，主張其所有之上開自用小客車受有修車費用侵害，係因
    被告過失侵權行為所致，而向被告請求損害賠償20萬元，然
    刑法上過失毀損不成立犯罪，且非本案刑事訴訟之起訴範圍
    ，就原告此部分之損害而言，其非屬前開條文所稱因犯罪而
    受損害之人，自不得提起附帶民事訴訟。揆諸首揭說明，原
    告之訴，自應駁回，其假執行之聲請，亦失其附麗，併予駁
    回。
四、據上論斷，應依刑事訴訟法第502 條第1 項，判決如主文。
中    華    民    國    99    年    12    月    7     日
                  交通法庭    審判長法  官  林輝煌
                                    法  官  蕭雅毓
                                    法  官  陳雅琪
以上正本證明與原本無異。
如不服本判決應於收受判決後10日內向本院提出上訴狀（須附繕
本）。
                                    書記官  顏錦清
中    華    民    國    99    年    12    月    7     日

司法院資訊處製作；財團法人民間司法改革基金會備份。
